【裁判字號】    98,消債清,23
【裁判日期】    990407
【裁判案由】    清算事件
【裁判全文】
臺灣士林地方法院民事裁定            98年度消債清字第23號
債  務  人  甲○○原名：許甲.
代  理  人  劉韋廷律師
上列當事人聲請清算事件，本院裁定如下：
    主  文
債務人甲○○（原名：許甲○○）自中華民國九十九年四月十四
日十七時起開始清算程序。
命司法事務官進行本件清算程序。
    理  由
一、按債務人不能清償債務或有不能清償之虞，於法院裁定開始
    更生程序或許可和解或宣告破產前，得向法院聲請清算，消
    費者債務清理條例第3 條、第80條定有明文。又法院開始清
    算程序之裁定，應載明其年、月、日、時，並即時發生效力
    法院開始更生或清算程序後，得命司法事務官進行更生或清
    算程序，必要時得選任律師、會計師或其他適當之自然人或
    法人一人為監督人或管理人，復為同條例第45條第1 項、第
    16條所明定。
二、本件聲請意旨略以：伊名下雖有坐落臺北縣大平段之多筆田
    賦及土地，惟變價不易，且伊因負債致精神疾病發作，無法
    工作，每月僅賴殘障補助新臺幣（下同）4,000 元維生，而
    債務總額為3,877,456 元，有不能清償債務之虞，前已提出
    債權人清冊，以書面向最大債權金融機構臺灣土地銀行股份
    有限公司（下稱土地銀行）請求協商，惟協商不成立；又聲
    請人未經法院裁定開始更生程序或許可和解或宣告破產。為
    此，向本院聲請清算等語。
三、查債務人甲○○所主張之上開事實，業據提出其全戶戶籍謄
    本、臺北市立聯合醫院忠孝院區民國97年7 月19日診斷證明
    書、身心障礙手冊、財政部臺北市國稅局95至97年度綜合所
    得稅各類所得資料清單、財產歸屬資料清單、財團法人金融
    聯合徵信中心當事人綜合信用報告之協商前置專用債權人清
    冊、前置協商不成立通知書、殘障補助轉帳明細、勞工保險
    被保險人投保資料表等為證（見本院卷第7 至10、24至27、
    36至38、91、128 、129 、134 至136 、143 頁），且經本
    院依職權向最大債權金融機構土地銀行函查協商過程等情屬
    實，有該銀行98年4 月22日民事陳報狀在卷可按（見本院卷
    第75至89頁），是以債務人每月收入4,000 元計算，參酌行
    政院主計處公布之98年度臺北市最低生活費為14,614元、債
    務人之債務總額高達3,877,456 元等情，則債務人之收入顯
    不足以支應其最低生活支出，更遑論清償債務。又債務人名
    下雖有坐落臺北縣雙溪鄉○○段之多筆田賦及土地，惟債務
    人僅有該等不動產之應有部分，其變價不易，足認其確有不
    能清償債務之虞之情事。此外，復查無債務人有消費者債務
    清理條例第6 條第3 項、第8 條或第82條第2 項所定駁回清
    算聲請之事由存在，則債務人聲請清算，應屬有據。揆諸首
    揭規定及說明，應予開始更生程序，並命司法事務官進行本
    件更生程序。
四、爰裁定如主文。
中    華    民    國    99    年    4     月    7     日
                  民事第一庭  法      官  陳梅欽
上為正本係照原本作成。
本件不得抗告。
中    華    民    國    99    年    4     月    7     日
                              書  記  官  劉淑慧

司法院資訊處製作；財團法人民間司法改革基金會備份。
